【裁判字號】    98,易,1313
【裁判日期】    980724
【裁判案由】    傷害
【裁判全文】
臺灣臺北地方法院刑事判決              98年度易字第1313號
公  訴  人  臺灣臺北地方法院檢察署檢察官
被      告  乙○○
上列被告因傷害案件，經檢察官聲請簡易判決處刑（98年度偵字
第7417號），本院認不宜以簡易判決處刑（98年度簡字第1923號
），改依通常訴訟程序審理並判決如下：
    主  文
乙○○無罪。
    理  由
一、公訴意旨略以：被告乙○○於民國97年12月7 日凌晨3 時許
    ，與其友人丙○○及姓名、年籍不詳之成年男子3 人，在臺
    北市○○區○○路2 段111 號好樂迪KTV 消費唱歌離開後，
    在上址街道前，見同在KTV 消費準備離開之甲○○等人，旋
    即向甲○○等人搭訕，表示要與甲○○等人作朋友，惟經甲○○等人當場表示不願意並婉拒，被告乙○○即以徒手及木
    棍毆打甲○○，致甲○○受有下顎骨折併皮下血腫、右髖部
    挫傷等傷害，因認被告涉犯刑法第277 條第1 項之普通傷害
    罪嫌等語。
二、按犯罪事實應依證據認定之，無證據不得推定其犯罪事實；
    而不能證明被告犯罪者，應諭知無罪之判決，刑事訴訟法第
    154 條第2 項、第301 條第1 項分別定有明文。又事實之認
    定，應憑證據，如未能發現相當證據，或證據不足以證明，
    自不能以推測或擬制之方法，為裁判基礎；且認定犯罪事實
    所憑之證據，雖不以直接證據為限，間接證據亦包括在內，
    然而無論直接證據或間接證據，其為訴訟上之證明，須於通
    常一般之人均不致有所懷疑，而得確信其為真實之程度者，
    始得據為有罪之認定，倘其證明尚未達到此一程度，而有合
    理之懷疑存在而無從使事實審法院得有罪之確信時，即應由
    法院為諭知被告無罪之判決，亦經最高法院40年台上字第86
    號、76年度台上字第4986號著有判例意旨可資參照。再告訴
    人之告訴，係以使被告受刑事訴追為目的，是其陳述是否與
    事實相符，仍應調查其他證據以資審認，最高法院52年度台
    上字第1300號亦著有判例意旨可資參照。
三、本件公訴意旨認被告涉犯普通傷害罪嫌，無非係以告訴人甲○○證述其遭受毆打之情形及監視錄影翻拍照片、高雄醫學
    大學附設中和紀念醫院診斷證明書等件資為論據。而經本院
    訊問後，被告雖坦承案發當日確有前往前述地點與友人唱歌
    ，並於離去之際在街道碰到告訴人等情，惟堅詞否認有何公
    訴意旨所指之犯行，辯稱：當日係他人向告訴人搭訕及毆打
    ，係告訴人誤認所致，伊並未毆打告訴人等語。
四、經查：
  (一)告訴人甲○○於97年12月7 日凌晨3 時許，與友人戊○○、
    丁○○在臺北市○○區○○路2 段111 號好樂迪KTV 唱歌離
    開後，在上址街道前，遭某男子搭訕表示要與之作朋友，經
    甲○○等人當場婉拒而離去後，不久該名男子即尾隨而至，
    並徒手及持木棍毆打甲○○，致甲○○受有下顎骨折併皮下
    血腫、右髖部挫傷等情，業據證人甲○○、戊○○及丁○○
    於本院審理時結證屬實，復有高雄醫學大學附設中和紀念醫
    院診斷證明書在卷可證，且為被告所不爭執，此部分事實堪
    以認定。
  (二)證人即當日邀約被告前往好樂迪KTV 消費唱歌之丙○○，業
    於本院審理時結證稱：當日由伊邀約被告前往唱歌，在包廂
    唱歌者有伊、被告、「阿清」及其他友人，唱完歌要離開時
    ，有看到甲○○、戊○○及丁○○，當時是由「阿清」前往
    搭訕，至於談話內容伊則不清楚，事後有發生毆打甲○○之
    情事，但只有「阿清」一人，被告並未參與，伊係在網路上
    認識「阿清」，「阿清」之本名並不清楚，事後要聯絡也找
    不到人等語（本院卷第60頁）。而證人甲○○、戊○○及丁○○亦於本院審理時結證稱：當時向伊等搭訕及毆打之男子
    ，均為同一人，當時該名男子並未戴眼鏡，因為天色很暗，
    並未看清楚該名男子長相等語（本院卷第61-64 頁）。又經
    本院依職權勘驗好樂迪KTV 提供之監視錄影光碟，當日「阿
    清」之男子並未配戴眼鏡，被告則配戴眼鏡，此業經本院製
    有勘驗筆錄在卷可證（本院卷第66頁）。綜此，顯見當日毆
    打告訴人之男子，較有可能為「阿清」而非被告，則被告是
    否有公訴意旨所指之犯行，即非無疑。
  (三)證人甲○○雖於偵訊、本院第一次審理時證稱被告即係毆打
    伊之男子等語，惟其後經本院於第二次審理時當庭勘驗好樂
    迪KTV 提供之監視錄影光碟，證人甲○○亦證稱：「（提示
    偵卷26-28 頁問：你剛剛看監視器畫面跟偵卷之指認照片，
    到底是『阿清』或是被告毆打你？）事情發生完後，我們回
    去請ＫＴＶ調閱監視光碟給我們看，我們是憑衣著及印象辨
    識，所以當時警詢筆錄時我指認的就是這張照片，上次開庭
    時看到被告，我有印象就是被告。（問：你當時在警察局看
    監視光碟時，是否就是在庭播放之畫面？）是。（問：依證
    人丙○○所言，當天『阿清』沒有帶眼鏡，被告有帶眼鏡，
    而且從偵卷照片來看，你所指認的人，比較像是『阿清』而
    不是被告，有何意見？）是第一個出來的人，就是他們所言
    之『阿清』。（問：當天打你的人，有無戴眼鏡？）印象中
    沒有。... （問：是否可以確定當天在警察局你所指認之人
    就是毆打你的人？）事情來的很快，我是依照當天的衣著、
    體型、身高來指認照片中的人毆打我，從光碟來看被告拿掉
    眼鏡後跟『阿清』還滿像的。」（本院卷第64、65頁）。而
    證人丁○○於本院審理時雖證稱被告很像當日毆打甲○○之
    人，但亦結證稱：「（請被告、丙○○說：小姐，小姐，我
    有朋友想要跟你作朋友。請辨認是否為當時你所聽到的聲音
    、口氣？[ 被告、丙○○當庭說：小姐、小姐，我有朋友想
    要跟你作朋友。] 講話的人應該不是被告。」（本院卷第63
    頁）。又證人甲○○於警詢時即指認好樂迪KTV 提供之監視
    錄影光碟所翻拍之照片中，被告、丙○○、甲○○於本院勘
    驗時均不爭執之「阿清」，即為毆打甲○○之男子，亦有刑
    案證物照片在卷可證（偵卷第26頁）。綜此，顯見當時毆打
    甲○○之成年男子，即為「阿清」之人，證人甲○○、丁○○所以在本院審理時一度指認被告即為搭訕及毆打者，係因
    案發當時天色昏暗，犯罪行為人行兇又係在一瞬間之際，兼
    以被告與「阿清」之人係大眾臉，加上本院審理時距離案發
    時間已有一段距離，如未細看實有可能誤認。是尚不得依證
    人甲○○、丁○○前後指認不一之供述，遽為不利於被告之
    認定。
五、綜上所述，依證人丙○○、甲○○、戊○○及丁○○之證稱
    與勘驗筆錄、指認照片，本件毆打告訴人之人，較有可能係
    姓名、年籍不詳之「阿清」，而非被告，即有合理懷疑存在
    ，而公訴人所舉之證據，亦無法證明被告就本件普通傷害犯
    行與「阿清」之人有犯意聯絡及行為分擔。本院對於卷內訴
    訟資料經逐一剖析，參互審酌，尚無從獲得有罪之心證，參
    照前開法律規定及判例意旨所示，應諭知被告無罪之判決，
    以示慎斷。
據上論斷，應依刑事訴訟法第284 條之1 、第301 條第1 項，判
決如主文。
本案經檢察官黃兆揚到庭執行職務。
中    華    民    國    98    年    7     月    24    日
                        刑事第六庭法  官 林孟皇
本正本證明與原本無異。
如不服本判決應於收受送達後10日內向本院提出上訴書狀，並應
敘述具體理由；其未敘述上訴理由者，應於上訴期間屆滿後20日
內向本院補提理由書（均須按他造當事人之人數附繕本）「切勿
逕送上級法院」。告訴人或被害人如對於本判決不服者，應具備
理由請求檢察官上訴，其上訴期間之計算係以檢察官收受判決正
本之日期為準。
                                  書記官  楊雅鈞
中    華    民    國    98    年    7     月    24    日


司法院資訊處製作；財團法人民間司法改革基金會備份。
